臺灣臺北地方法院刑事判決　　　　　　　　　　　　　九十三年度簡上字第六九號
　　上　訴　人
　　即　被　告　乙○○
右列上訴人即被告因竊盜案件，不服本院民國九十三年三月二日九十三年度簡字第四
八０號第一審判決（臺灣臺北地方法院檢察署檢察官聲請簡易判決處刑書案號：九十
三年度偵字第二０八五號），提起上訴，本院管轄第二審之合議庭判決如左：
    主  文
上訴駁回。
乙○○緩刑年，緩刑期內付保護管束。
    事  實
一、乙○○於民國九十三年一月十八日十九時許，行經臺北市○○區○○街二段之「
    福客多超商」前，竟意圖為自己不法之所有，因見停放該處之甲○○所有之車號
    為ＢＢＮ－四二二號重型機車（按該機車係於九十二年十二月十三日二十二時至
    九十二年十二月十四日十一時間某時許，在臺北市○○區○○街七二巷二弄四號
    前遭不詳人士竊取）鑰匙未取下，乃竊取上開機車供己作為交通工具，得手後將
    之停放於臺北市○○區○○街二段十五號前。迨於九十三年一月十九日十六時許
    ，在臺北市○○區○○街二段十五號前，因欲將上開竊得之機車移出而為警當場
    查獲，始得知上情。
二、案經臺北市政府警察局文山第一分局報請台灣台北地方法院檢察署檢察官聲請簡
    易判決處刑。
    理  由
一、右揭犯罪事實，業據上訴人即被告乙○○於本院審理中坦承不諱，核與被害人甲
    ○○及其之配偶曾碧蘭分別於警詢及本院審理中所指訴之情節相符，復有被害人
    甲○○之配偶曾碧蘭所書具之贓證物品認領保管單、車號ＢＢＮ－四二二號重型
    機車之汽（機）車過戶申請登記書、車輛竊盜案件電腦報表及車輛竊盜、車牌失
    竊資料個別查詢報表－查詢車輛認可資料各一紙在卷可稽，足徵被告乙○○之自
    白與事實相符。本件事證明確，被告乙○○之上開犯行洵堪認定，應予依法論科
    。
二、核被告乙○○所為，係犯刑法第三百二十條第一項之竊盜罪。原審認被告乙○○
    罪證明確，因而援引刑事訴訟法第四百四十九條第一項前段、第三項、第四百五
    十四條第二項，刑法第三百二十條第一項、第四十一條第一項前段，罰金罰鍰提
    高標準條例第一條前段、第二條之規定，量處被告乙○○有期徒刑三月，並諭知
    易科罰金之折算標準，經核認事用法，均無不合，量刑亦稱妥適，被告乙○○上
    訴意旨指摘原判決不當，為無理由，要無可採，應予駁回。然被告乙○○未曾受
    有期徒刑以上刑之宣告，此有臺灣高等法院被告全國前案紀錄表一份在卷可稽，
    其經此次起訴審判後，當能知所警惕，而無再犯之虞，本院因認所宣告之刑，以
    暫不執行為適當，爰併宣告緩刑三年，以啟自新。然為確實督促被告乙○○於緩
    刑期間戒絕劣習，並協助其有正確法律觀念，爰併依法宣告於緩刑期內付保護管
    束，俾由觀護人提供各種有效且必要之協助，以期發揮附條件緩刑刑事政策之立
    法意旨。
據上論斷，應依刑事訴訟法第四百五十五條之一第一項、第三項、第三百六十八條，
刑法第七十四條第一款、第九十三條第一項，判決如主文。
本案經檢察官林宗志到庭執行職務。
中      華      民      國      九十三      年    四      月    十四     日
                                臺灣臺北地方法院刑事第十五庭
                                      審判長法  官  周祖民
                                            法  官  范智達
                                            法  官  黃雅君
右正本證明與原本無異。
本件不得上訴。
                                            書記官  陳麗津
中　　　華　　　民　　　國　　九十三　　年　　　四　　　月　　 十四 　　日
附錄本案論罪科刑法條：
刑法第三百二十條第一項
意圖為自己或第三人不法之所有，而竊取他人之動產者，為竊盜罪，處五
年以下有期徒刑、拘役或五百元以下罰金。
